臺灣彰化地方法院民事裁定
111年度聲字第112號
聲  請  人  謝孟君  
訴訟代理人  黃銘煌律師
            張焜傑律師
上列聲請人因本院109年度重訴字第148號請求損害賠償事件，聲
請交付法庭錄音光碟，本院裁定如下：
    主  文
准予交付本院一０九年度重訴字第一四八號請求損害賠償事件如
附表所示之言詞辯論期日之法庭錄音光碟與聲請人。
聲請人就前項所示錄音光碟內容，不得散布、公開播送，或為非
正當目的之使用。
聲請費用由聲請人負擔。
    理  由
一、當事人及依法得聲請閱覽卷宗之人，因主張或維護其法律上
    利益，得於開庭翌日起至裁判確定後6個月內，繳納費用聲
    請法院許可交付法庭錄音內容，法院組織法第90條之1第1項
    前段定有明文。又當事人及依法得聲請閱覽卷宗之人，因主
    張或維護其法律上利益，聲請交付法庭錄音或錄影內容時，
    應敘明理由，由法院為許可與否之裁定；前項聲請經法院裁
    定許可者，每張光碟應繳納費用新臺幣50元。持有法庭錄音
    、錄影內容之人，就所取得之錄音、錄影內容，不得散布、
    公開播送，或為非正當目的之使用，亦分別為法庭錄音錄影
    及其利用保存辦法第8條、法院組織法第90條之4第1項所明
    定。再者，所謂主張或維護法律上利益云者，舉凡核對更正
    筆錄、他案訴訟所需，或認法院指揮訴訟方式對其訴訟權益
    有影響之虞，欲用以保障其法律上利益等，均屬之，此觀上
    開利用保存辦法第8條之修正說明即明（最高法院104年度台
    抗字第808號裁定意旨參照）。
二、本件聲請意旨略以：聲請人因本院109年度重訴字第148號請
    求損害賠償事件提起上訴，聲請人即上訴人之代理人因受本
    案上訴審之委任，為釐清案情之必要，以利撰寫上訴理由狀
    ，爰請求交付如附表所示之法庭錄音光碟等語。
三、經查：聲請人為本院109年度重訴字第148號請求損害賠償事
    件之當事人，為依法得聲請閱覽卷宗之人，且已敘明聲請交
    付法庭錄音內容以主張其法律上利益之理由，揆諸首揭說明
    ，其聲請於法有據，應予准許。惟聲請人就取得之法庭錄音
    內容，依法不得散布、公開播送，或為非正當目的之使用，
    併特於主文第2項諭知，以促其注意遵守。
四、依法院組織法第90條之1第1項、法庭錄音錄影及其利用保存
    辦法第8條第1項，裁定如主文所示。
中　　華　　民　　國　　111 　年　　12　　月　　19　　日
                  民事第四庭    法　官　李昕
以上正本係照原本作成。
不得抗告
                                書記官　葉春涼
中　　華　　民　　國　　111 　年　　12　　月　　19　　日

附表：
編號 言詞辯論期日日期 1. 109年11月3日 2. 109年12月17日 3. 110年2月23日 4. 110年4月8日 5. 110年9月14日 6. 110年10月13日 7. 110年11月24日 8. 110年12月29日 9. 111年1月26日 10. 111年3月25日 11. 111年4月22日 12. 111年6月1日 13. 111年10月13日